臺灣臺東地方法院刑事裁定
111年度聲字第137號
聲  請  人  臺灣臺東地方檢察署檢察官林家瑜
受  刑  人  許國平





                    （現於法務部○○○○○○○○○○○執行中）
上列聲請人因對受刑人數罪併罰有二裁判以上，聲請定其應執行
之刑（111年度執聲字第96號），本院裁定如下：
    主  文
許國平犯如附表所示之罪，所處如附表所示之刑，應執行有期徒
刑貳年。
    理  由
一、聲請意旨略以：受刑人許國平因洗錢防制法等案件，先後經
    法院判決確定如附表，應依刑法第53條、第51條第5款，定
    其應執行之刑，爰依刑事訴訟法第477條第1項聲請裁定等語
    。
二、按裁判確定前犯數罪者，併合處罰之，但有：（一）得易科
    罰金之罪與不得易科罰金之罪；（二）得易科罰金之罪與不
    得易服社會勞動之罪；（三）得易服社會勞動之罪與不得易
    科罰金之罪；（四）得易服社會勞動之罪與不得易服社會勞
    動之罪之情形之一者，不在此限；刑法第50條第1項但書情
    形，受刑人請求檢察官聲請定應執行刑者，依刑法第51條規
    定定之；數罪併罰，有二裁判以上者，依刑法第51條之規定
    ，定其應執行之刑；數罪併罰，分別宣告其罪之刑，宣告多
    數有期徒刑者，於各刑中之最長期以上，各刑合併之刑期以
    下，定其刑期，但不得逾30年，刑法第50條、第53條、第51
    條第5款分別定有明文。再按數罪併罰，應依分別宣告其罪
    之刑為基礎，定其應執行刑，此觀刑法第51條規定自明，故
    一裁判宣告數罪之刑，雖曾定其執行刑，然如再與其他裁判
    宣告之刑定其執行刑時，前定之執行刑當然失效，仍應以其
    各罪宣告之刑為基礎，定其執行刑，不得以前之執行刑為基
    礎，以與後裁判宣告之刑，定其執行刑（最高法院75年度台
    抗字第267號裁定意旨參照）。末按數罪併罰中之一罪，依
    刑法規定得易科罰金，若因與不得易科之他罪併合處罰結果
    而不得易科罰金時，原可易科部分所處之刑，自亦無庸為易
    科折算標準之記載（司法院大法官會議釋字第144號、第679
    號解釋參照）。
三、經查，本件受刑人所犯如附表所示之罪，業經法院先後判決
    處如附表所示之刑，並於如附表所示之日期分別確定在案，
    有臺灣高等法院被告前案紀錄表、臺灣新北地方法院刑事（
    簡易）判決（109年度訴字第916號、109年度簡字第5944號
    、110年度簡字第1114號、110年度簡字第1423號）、臺灣桃
    園地方法院刑事判決（110年度審易字第495號）、臺灣臺東
    地方法院刑事簡易判決（110年度金簡字第7號）各1份在卷
    可稽；至附表編號1至4、5、6部分，雖分別屬得易科罰金（
    易服社會勞動）、不得易科罰金（易服社會勞動）、不得易
    科罰金（惟得易服社會勞動）之罪，其中編號2部分復曾經
    原判決定應執行刑為有期徒刑10月在案，然查受刑人業請求
    檢察官聲請定應執行刑，有受刑人許國平請求臺灣臺東地方
    檢察署檢察官向法院聲請定應執行刑須知1份附卷可考，已
    合於刑法第50條第2項規定，並經核屬增加經另案判決確定
    而合於數罪併罰之其他犯罪之例外情形，自得再就其等合併
    定應執行刑（最高法院110年度台抗大字第489號裁定理由參
    照），是本院核聲請人臺灣臺東地方檢察署檢察官前開定應
    執行刑之聲請為正當。爰審酌受刑人各次所犯之罪名、行為
    態樣雖非全然相同，然均為財產犯罪，具有共通性，且各次
    犯行彼此時距非遠，非無法敵對意識之延續；復就受刑人各
    次犯行所反應出之人格特性、期待可能性及整體刑法目的、
    相關刑事政策與量刑權之法律拘束性原則，暨受刑人關於本
    件量刑之意見等項予以綜合考量後，定其應執行之刑如主文
    所示。又：1、附表編號2部分前固經原判決定應執行刑為有
    期徒刑10月，有前引臺灣新北地方法院刑事簡易判決在卷可
    佐，惟受刑人既有本件應更定其應執行刑之情形，參諸上揭
    說明，前定之執行刑當然失其效力；2、附表編號1至4部分
    原雖均屬得易科罰金之罪，然既經本院與不得易科罰金之罪
    即附表編號5、6部分合併定本件應執行之刑，而生不得易科
    罰金之結果，揆諸前揭說明，即毋庸諭知易科罰金之折算標
    準，以上附此敘明之。
四、依刑事訴訟法第477條第1項，刑法第50條、第53條、第51條
    第5款，裁定如主文。
中　　華　　民　　國　 111　　年　　4 　　月　　15　　日
                  刑事第一庭  法 官  陳偉達
以上正本證明與原本無異。
如不服本裁定，應於裁定送達後5日內向本院提出抗告狀（須附
繕本）。「切勿逕送上級法院」
                              書記官  楊茗瑋
中　　華　　民　　國　　111 　年　　4 　　月　　18　　日
附表
編            號  1 2 3 罪            名  搶奪罪 竊盜罪，共3罪 竊盜罪 宣     告     刑 （有期徒刑部分）  有期徒刑6月，如易科罰金，以新臺幣1,000元折算1日 均有期徒刑4月，如易科罰金，以新臺幣1,000元折算1日 有期徒刑2月，如易科罰金，以新臺幣1,000元折算1日 犯   罪  日   期  109年8月2日 109年4月20、22、25日 109年7月3日 偵查（自訴）機關 年   度  案   號  臺灣新北地方檢察署 109年度偵字第28603號 臺灣新北地方檢察署 109年度偵字第21997號等 臺灣新北地方檢察署 109年度偵字第28532號 最  後  事實審 法    院 臺灣新北地方法院 臺灣新北地方法院 臺灣新北地方法院  案    號 109年度訴字第916號 109年度簡字第5944號 110年度簡字第1114號  判決日期 109年10月8日 109 年12月18日 110年4月20日 確  定  判  決 法    院 臺灣新北地方法院 臺灣新北地方法院 臺灣新北地方法院  案    號 109年度訴字第916號 109年度簡字第5944號 110年度簡字第1114號  確定日期 109年12月15日 110年1月29日 110年5月26日 備            註  編號2部分曾經原判決定應執行刑為有期徒刑10月。   編            號  4 5 6 罪            名  竊盜罪 加重竊盜罪 幫助洗錢罪 宣     告     刑 （有期徒刑部分）  有期徒刑3月，如易科罰金，以新臺幣1,000元折算1日 有期徒刑7月 有期徒刑3月 犯   罪  日   期  109年7月19日 109年7月2日 109年7月29日 （正犯最末犯罪時間） 偵查（自訴）機關 年   度  案   號  臺灣新北地方檢察署 109年度偵字第32280號等 臺灣桃園地方檢察署 110年度偵字第178號 臺灣臺東地方檢察署 110年度偵字第970號等 最  後  事實審 法    院 臺灣新北地方法院 臺灣桃園地方法院 臺灣臺東地方法院  案    號 110年度簡字第1423號 110年度審易字第495號 110年度金簡字第7號  判決日期 110年6月2日 110年10月1日 110年12月28日 確  定  判  決 法    院 臺灣新北地方法院 臺灣桃園地方法院 臺灣臺東地方法院  案    號 110年度簡字第1423號 110年度審易字第495號 110年度金簡字第7號  確定日期 110年7月16日 110年11月3日 111年1月27日 備            註  編號2部分曾經原判決定應執行刑為有期徒刑10月。